305Edepot - Archives communales déposées de Loeuilley
Archives Départementales de la Haute-Saône
Série Edepot
ARCHIVES COMMUNALES DEPOSEES. ARCHIVES DES INTERCOMMUNALITES.
305Edepot - Archives communales déposées de Loeuilley
1687-1952
305Edepot1-29
Archives Départementales de la Haute-Saône 14B rue Miroudot St Ferjeux 70000 VESOUL
COMMUNE DE LOEUILLEY
Avant la Révolution, Loeuilley dépendait de la paroisse de Beaumont-sur-Vingeanne (Côte-d'Or). Après la ruine de l'église du prieuré de Saint-Martin-sur-Beaumont, les paroissiens furent admis dans l'église de Champagne-sur-Vingeanne, de 1725 à 1755, époque où les offices purent être célébrés dans la nouvelle église de Loeuilley. Pendant la période de 1724 à 1792, cette communauté eut toujours un vicaire particulier. Sources complémentaires aux Archives Départementales de la Haute-Saône: Voir 41 E dépôt, archives communales d'Autrey-lès-Gray. B 1048, mandements de nouvelleté sur le fief de la seigneurie de Loeuilley (1685-1687). B 1425, procès intenté par le seigneur de Loeuilley contre la fabrique (1775-1776). B 7698, justice seigneuriale d'Autrey (1791). B 8228 à 8232, justice seigneuriale de Loeuilley (1737-1789). B 9335, affaires forestières (1690-1791). C 42, construction de l'église (1722-1788), C 131, fixation du traitement du curé (1762-1789). C 149, règlement de dettes, échanges de terrains, réparations à l'église et au clocher (1761-1789). G 1O5, copie du dénombrement de la comté et baronnie d'Autrey avec ses dépendances dont Loeuilley, rédigé en 1692. H 886, donation aux Cordeliers de Gray par Girard de la Chaume, de tous ses biens sis à Loeuilley (1420). 3 O 315, travaux communaux (depuis 1806).
Modalités d'entrée
Dépôt du 02/02/2004
Dernier ajout le 02/02/2004
Archives publiques
Sommaire
ARCHIVES ANCIENNES
IMPOTS ET COMPTABILITE (1780-1788)
305 Edepot 1
BIENS ET BOIS COMMUNAUX (1780-1785)
305 Edepot 2
CULTE (1724-1792)
305 Edepot 3-4
ARCHIVES MODERNES
ADMINISTRATION GENERALE DE LA COMMUNE (1790-1916)
305 Edepot 5-11
POPULATION-COMMERCE ET INDUSTRIE-AGRICULTURE (1829-1914)
305 Edepot 12-14
CONTRIBUTIONS (1818-1916)
305 Edepot 15-17
AFFAIRES MILITAIRES (1791-1952)
305 Edepot 18-19
POLICE-HYGIENE PUBLIQUE ET SALUBRITE (1844-1933)
305 Edepot 20
ELECTIONS-PERSONNEL COMMUNAL (1840-1914)
305 Edepot 21-22
FINANCES DE LA COMMUNE (1826-1850)
305 Edepot 23
EDIFICES PUBLICS (1807-1889)
305 Edepot 24
BIENS ET BOIS COMMUNAUX (1687-1915)
305 Edepot 25-27
VOIRIE-TRAVAUX DIVERS-REGIME DES EAUX (1826-1930)
305 Edepot 28
INSTRUCTION PUBLIQUE (1839-1894)
305 Edepot 29
- ARCHIVES ANCIENNES
  - IMPOTS ET COMPTABILITE
    - Rôle d'abonnement des deux vingtièmes (1780). Rôles d'impositions (1785, 1788). Comptes d'échevins (1780, 1788)., 305 Edepot 1; CC1
      Communicabilité
      Communicable
      ROLE D'IMPOSITION; COMPTE ADMINISTRATIF
      Thesaurus administratif:
      FINANCES LOCALES; FISCALITE
      Noms géographiques:
      LOEUILLEY
  - BIENS ET BOIS COMMUNAUX
    - Amodiation des prés communaux (1780). Mesurage et récolement de l'assiette (1785)., 1780-1785; 305 Edepot 2; DD1
      BAUX RURAUX; BOIS
  - CULTE
    - Registre paroissial: baptêmes, mariages, sépultures (juillet 1724-janvier 1750); baptêmes, mariages (septembre 1754-1756); sépultures (juin-décembre 1756); baptêmes, mariages, sépultures (1757-1759); baptêmes, mariages (1760); baptêmes, mariages, sépultures (1763-1769). Lacunes pour les baptêmes, mariages de 1750 à 1754, 1761-1762 et pour les sépultures de 1750 à 1756, 1760 à 1762., 1724-1769; 305 Edepot 3; GG1
      Support de substitution
      Cote 5Mi2R50
      Non communicable physiquement
      Raison: document microfilmé
      REGISTRE PAROISSIAL
      Thesaurus historique:
      registre paroissial
    - Registre paroissial, baptêmes, mariages et sépultures (1770-janvier 1792)., 1770-1792; 305 Edepot 4; GG2
- ARCHIVES MODERNES
  - ADMINISTRATION GENERALE DE LA COMMUNE
    - Délibérations du conseil municipal, lettres-patentes, proclamations du Roi, lois, décrets et autres actes., 1790-1808; 305 Edepot 5; D1
      REGISTRE; DELIBERATION
      CONSEIL MUNICIPAL
    - Délibérations du conseil municipal., An IX-an XIII; 305 Edepot 6; D2
    - Délibérations du conseil municipal., 1809-1832; 305 Edepot 7; D3
    - Délibérations du conseil municipal., 1832-1863; 305 Edepot 8; D4
    - Délibérations du conseil municipal., 1863-1891; 305 Edepot 9; D5
    - Délibérations du conseil municipal., 1891-1916; 305 Edepot 10; D6
    - Arrêtés du maire., An X-an XIII; 305 Edepot 11; D7
      ARRETE DU MAIRE
  - POPULATION-COMMERCE ET INDUSTRIE-AGRICULTURE
    - Mouvement annuel (1852-1853, 1855-1906)., 1852-1906; 305 Edepot 12; F1
      RECENSEMENT DE POPULATION
    - Recensement quinquennal: listes nominatives (1836-1881, 1901-1906)., 1836-1906; 305 Edepot 13; F2
      Cote 6Mi124
      LISTE NOMINATIVE
    - Elections au tribunal de commerce de Gray (1888-1914), à la chambre de commerce de Gray (1908-1912): procès-verbaux. Agriculture. Entretien et vente du taureau communale (1829-1835). Statistiques agricoles annuelles (1857-1914), décennales (1882, 1892). Registre des cultures (1902)., 1829-1914; 305 Edepot 14; F3
      STATISTIQUE
      AGRICULTURE; ELECTION PROFESSIONNELLE
  - CONTRIBUTIONS
    - Etats de sections (1791). Contribution foncière (an II), 1791-an II; 305 Edepot 15; G1
      ETAT DE SECTION
      FISCALITE IMMOBILIERE
    - Livre des mutations., 1818; 305 Edepot 16; G2
      LIVRE FONCIER
    - Matrices générales des contributions directes (1818-1831, 1833-1838, 1842-1916)., 1818-1916; 305 Edepot 17; G3
      MATRICE D'IMPOSITION
      FISCALITE DES PERSONNES
  - AFFAIRES MILITAIRES
    - Tableaux de recensement des jeunes gens (1839, 1952). Etats des mutations (1844-1850). Extrait du tableau cantonal des citoyens mobilisables (1848). Ordres de route (1833-1856). Armée territoriale ou garde nationale mobile: formation, recensement, états nominatifs (1868-1875). Etats des militaires rentrés ou morts depuis 1791. Avis de décès du militaire François Chevillot (1875). Militaire condamné (1873). Etat des médaillés (1875). Logement et cantonnement des troupes (1875-1891). Recensement des voitures attelés (1877-1899). Invasion de 1815: réquisitions, correspondance (1815)., 1791-1952; 305 Edepot 18; H1
      CONSCRIPTION; GUERRE
      Noms de personnes:
      CHEVILLOT (François)
    - Garde nationale. Recensement, états nominatifs, contrôle matricule, contrôle général (1840-1870). Relevés nominatifs des bulletins individuels (1839-1846). Bulletins individuels. Elections des officiers, sous-officiers: procès-verbaux (1831-1848). Projet de règlement (1832). Conseil de discipline (1833). Visites des armes (1838, 1849). Sapeurs-pompiers. Organisation de subdivisions (1886-1893). Habillement (1888). Pompe à incendie (1886)., 1831-1893; 305 Edepot 19; H2
      LISTE NOMINATIVE; PROCES-VERBAL D'ELECTION
      SAPEUR POMPIER
      garde nationale
  - POLICE-HYGIENE PUBLIQUE ET SALUBRITE
    - Police locale. Amodiations de la fête patronale (1844-1893). Police générale. Recensement des fils d'étrangers (1917). Etat des étrangers résidant dans la commune (1925-1933). Hygiène publique et salubrité. Epizootie du typhus (1871)., 1844-1933; 305 Edepot 20; I1
      ETRANGER; POLICE
  - ELECTIONS-PERSONNEL COMMUNAL
    - Listes électorales (1840-1847, 1855-1864, 1866-1914)., 1840-1914; 305 Edepot 21; K1
      LISTE ELECTORALE
      ELECTEUR
    - Elections législatives (1852-1914), élections au conseil d'arrondissement et au conseil général (1852-1955), élections municipales (1837-1912): procès-verbaux. Nominations des maires et adjoints, procès-verbaux d'installation (1837-1912). Nominations de pâtres, garde-champêtres et forestiers (an XI-1841)., An XI-1955; 305 Edepot 22; K2
      PROCES-VERBAL D'ELECTION
      ELECTION CANTONALE; ELECTION LEGISLATIVE; ELECTION MUNICIPALE; PERSONNEL
  - FINANCES DE LA COMMUNE
    - Budgets (1827, 1832-1850). Comptes administratifs et de gestion (1826-1850)., 305 Edepot 23; L1
      BUDGET; COMPTE ADMINISTRATIF; COMPTE DE GESTION
      FINANCES COMMUNALES
  - EDIFICES PUBLICS
    - Maison commune, travaux (1887). Salle de classe, réparations (1853). Fontaine du Vernois, travaux (1836-1838). Reconstruction du lavoir (1882-1889). Eglise, réparations (1807-1810)., 1807-1889; 305 Edepot 24; M1
      ECOLE; HOTEL DE VILLE
      LOEUILLEY; VERNOIS (LE)
  - BIENS ET BOIS COMMUNAUX
    - Action intentée par le comte d'Orsay pour revendiquer à la commune plusieurs terres dont il se prétend propriétaire (1687-1824). Action en bornage intentée contre Léon Perdrix (1863-1876)., 1687-1876; 305 Edepot 25; N1
      BIEN SPOLIE
      ORSAY (d'); PERDRIX (Léon)
    - Plan d'aménagement des bois communaux., 1868; 305 Edepot 26; N2
      PLAN D'AMENAGEMENT DE ZONE
      AMENAGEMENT FORESTIER
    - Délimitation, arpentage, bornage (1808-1850). Réclamations au sujet de la distribution de l'affouage (1812-1841). Ventes de bois (1822-1848). Procès-verbaux de reconnaissance des cantons défensables (1836-1871). Demande de passage temporaire dans la forêt communale (1915)., 1808-1915; 305 Edepot 27; N3
      BOIS; DROITS D'USAGE FORESTIERS
  - VOIRIE-TRAVAUX DIVERS-REGIME DES EAUX
    - Pont de l'Arsoye, réparations (1869). Construction d'un puits (1885). Chemins vicinaux, travaux de réparations (1838-1851). Travaux divers. Extraction de minerai de fer (1847-1848). Régime des eaux. Curage des ruisseaux, fossés et rivières (1826-1930). Canal de la Marne à la Saône, travaux (1888). Etablissement d'une conduite double sur palées de bois, traversant la rivière de la Vingeanne (1926)., 305 Edepot 28; O1
      CHEMIN RURAL; COURS D'EAU; MINERAI; OUVRAGE D'ART; VOIE NAVIGABLE
      ARSOYE (pont de l'); LOEUILLEY; VINGEANNE (LA)
  - INSTRUCTION PUBLIQUE
    - Listes nominatives des enfants de 6 à 13 ans (1886-1894). Vente des meubles de l'école (1839)., 1839-1894; 305 Edepot 29; R1
      VIE SCOLAIRE